# 请教陈版，交叉持股表决权比例问题

提问人：stevenza 时间：2017-03-08 22:33:15
请问陈版，站在母公司层面平行合并（非逐级合并），应该确认多少少数股权呢？对C/D/E公司的表决权(享有的净资产份额)该如何计算？

回答人：chenyiwei
首先确定图中哪些子公司需纳入合并报表范围。 然后对子公司之间的交叉投资（不论持股比例多少）均按模拟权益法调整。 对调整后的每个子公司净资产，均乘以（少数股权直接持有本子公司股权的比例）即得出本公司层次的少数股权金额，加总即可得到合并报表层面的少数股东权益总额。

提问人：stevenza 时间：2017-03-09 10:26:12
陈版，B/C/D/E均纳入合并范围，但是C/D/E三家公司循环持股，且C的层面有少数股东，会导致循环计算。请问这种情况下该如何计算各公司层面的少数股权？多谢！

回答人：chenyiwei
建议将E持有C的股权作为库存股处理，将投资成本和相应的实收资本、资本公积抵销。然后C的其他股东A、B相应调整其持有C的权益比例，再按前面所讲方法进行模拟权益法和合并抵销，以消除该循环持股的影响。